臺灣臺中地方法院刑事判決                        九十一年度易字第一五三號
    公  訴  人  臺灣臺中地方法院檢察署檢察官
    被      告  甲○○
右列被告因家庭暴力防治法之傷害案件，經檢察官提起公訴（九十一年度偵字第一四
Ｏ二號），本院判決如左：
    主  文
甲○○傷害直系血親尊親屬之身體，處有期徒刑陸月，如易科罰金，以佰元折算壹
日。
    事  實
一、甲○○係乙○○○之兒子，二人間具有家庭暴力防治法第三條第三款所規定之家
    庭成員關係。甲○○於民國九十年十二月三十日晚上十一時許，在臺中市○○路
    ○段一三七號（起訴書誤載為一二七號）住處，因財產處分之事宜與母親乙○○
    ○發生爭吵，並以三字經辱乙○○○，乙○○○因年邁體衰不予理會，甲○○
    竟基於傷害直系血親尊親屬之犯意，先以手指指著乙○○○之額頭，再徒手毆打
    乙○○○，致乙○○○受有頭部挫傷合併左臉紅腫、後頭部挫傷之傷害。
二、案經乙○○○訴由臺中市警察局第一分局報告臺灣臺中地方法院檢察署檢察官偵
    查起訴。
    理  由
一、訊據被告甲○○固坦承於右揭時、地，以三字經辱告訴人乙○○○，並因一時
    氣憤，用手指指告訴人，有碰到其額頭等情，惟矢口否認有為傷害直系血親尊親
    屬之犯行，辯稱：伊並沒有毆打母親乙○○○，伊母親亦無受傷，是因其血壓高
    ，臉部才會紅腫等語。惟查，右揭事實，業據告訴人於警訊、檢察官偵查及本院
    審理時指訴綦詳。告訴人確受有頭部挫傷合併左臉紅腫、後頭部挫傷之傷害，亦
    有財團法人私立中國醫藥學院附設醫院診斷證明書附卷可稽。告訴人頭部挫傷之
    傷害，並非單純之紅腫，顯非高血壓所可能衍生之傷害，是被告辯稱係因告訴人
    本身高血壓而導致前開傷害，不足採信。又被告身為人子，不思恪盡孝道，竟以
    三字經辱親生母親，且以手指指著母親額頭，縱認被告係因家產處分事宜而生
    爭執，然前開逾距之行為亦屬不該，其進而徒手毆打母親，即非全無可能，是告
    訴人指訴之詞堪信為真實，本案事證明確，被告犯行，洵堪認定。
二、按告訴人乙○○○係被告甲○○之母親，為直系血親尊親屬，被告徒手毆打告訴
    人，致告訴人受有頭部挫傷合併左臉紅腫、後頭部挫傷之傷害。核其所為，係犯
  刑法第二百七十七條第一項之傷害罪，應依同法第二百八十條之規定，加重其刑
    至二分之一。爰審酌被告前有竊盜及妨害自由等前案紀錄，有臺灣高等法院被告
    全國前案紀錄表暨臺灣臺中地方法院檢察署刑案資料查註紀錄表附卷可稽，堪認
    其品行不佳，並斟酌被告僅因家產處分爭執，即出手毆打母親，有失為人兒女所
    應有之本份，惡性非輕，且被告犯後猶飾詞狡辯，難認已有悔意及告訴人所受傷
    害尚非嚴重等一切情狀，量處如主文所示之刑，並諭知易科罰金之折算標準，以
    資懲儆。
據上論斷，應依刑事訴訟法第二百九十九條第一項前段，刑法第二百七十七條第一項
、第二百八十條、第四十一條第一項前段，罰金罰鍰提高標準條例第一條前段、第二
條，判決如主文。
中      華      民      國    九十一    年      五      月    三十一    日
                              臺灣臺中地方法院刑事第三庭
                                      法  官  陳  得  利
右正本證明與原本無異。
如不服本判決，應於判決送達後十日內向本院提出上訴狀，上訴於臺灣高等法院臺中
分院( 須附繕本 )。
                                      書記官
中      華      民      國  九十一    年      六      月      四      日
附錄本案論罪科刑法條全文：
刑法第二百七十七條第一項：
傷害人之身體或健康者，處三年以下有期徒刑、拘役或一千元以下罰金。
刑法第二百八十條：
對於直系血親尊親屬，犯第二百七十七條或第二百七十八條之罪者，加重其刑至二分
之一。
